臺灣高等法院刑事裁定
109年度聲字第4408號
聲  請  人  臺灣高等檢察署檢察官
受  刑  人  林振銘



上列聲請人因受刑人數罪併罰有二裁判以上，聲請定其應執行之
刑（109年度執聲字第2222號），本院裁定如下：
    主  文
林振銘犯如附表所示各罪所處之刑，應執行有期徒刑壹年參月。
    理  由
一、聲請意旨略以：受刑人林振銘因竊盜等數罪，先後經判決確
    定如附表，應依刑法第53條、第51條第5款規定，定其應執
    行之刑，爰依刑事訴訟法第477條第1項聲請裁定等語。
二、按裁判確定前犯數罪者，併合處罰之。但有下列情形之一者
    ，不在此限：一、得易科罰金之罪與不得易科罰金之罪。二
    、得易科罰金之罪與不得易服社會勞動之罪。三、得易服社
    會勞動之罪與不得易科罰金之罪。四、得易服社會勞動之罪
    與不得易服社會勞動之罪。前項但書情形，受刑人請求檢察
    官聲請定應執行刑者，依第51條規定定之；數罪併罰，有二
    裁判以上者，依刑法第51條之規定，定其應執行之刑；又宣
    告多數有期徒刑者，於各刑中之最長期以上，各刑合併之刑
    期以下，定其刑期。但不得逾30年，刑法第50條、第53條及
    第51條第5款分別定有明文。次按刑事訴訟法第370條第2項
    、第3項，已針對第二審上訴案件之定應執行之刑，明定有
    不利益變更禁止原則之適用；而分屬不同案件之數罪併罰，
    倘一裁判宣告數罪之刑，曾經定其執行刑，再與其他裁判宣
    告之刑定其執行刑時，在法理上亦應同受此原則之拘束（最
    高法院103年度第14次刑事庭會議決議意旨參照）。再按數
    罪併罰中之一罪，依刑法規定得易科罰金，若因與不得易科
    罰金之他罪合併處罰結果而不得易科罰金時，原可易科罰金
    部分所處之刑，自亦無庸為易科折算標準之記載（司法院釋
    字第144號解釋意旨參照）。又按定應執行之刑，應由犯罪
    事實最後判決之法院之檢察官聲請該法院裁定之，不能因犯
    罪之一部分所科之刑業經執行完畢而認檢察官之聲請為不合
    法，予以駁回，至已執行部分，應由檢察官於指揮執行時扣
    除之，此與定應執行刑之裁定無涉（最高法院105年度台抗
    字第733號裁定意旨參照）。
三、經查：本件受刑人林振銘因竊盜等數罪，先後經判決確定如
    附表所示之刑，有上開各罪刑事判決及本院被告前案紀錄表
    各1份在卷可憑。上開各罪均係在附表編號1所示之罪判決確
    定前所犯，且本院為犯罪事實最後判決之法院。其中附表編
    號1至5所示之罪係處得易科罰金之刑，附表編號6所示之罪
    係處不得易科罰金之刑，合於刑法第50條第1項但書第1款之
    情形，依刑法第50條第2項規定，須經受刑人請求檢察官聲
    請定其應執行刑，始得依刑法第51條規定定之。本件受刑人
    業已請求檢察官就附表所示之罪，聲請合併定應執行刑，此
    有臺灣基隆地方檢察署依修正刑法第50條受刑人是否請求檢
    察官聲請定應執行刑聲請狀1份在卷可稽，是本件聲請人聲
    請定應執行刑，本院審核認為正當。
四、爰參酌附表所示各罪宣告刑總和上限、各刑中最長期，及附
    表編號1至5所示之罪，曾經裁定定應執行有期徒刑9月確定
    。並審酌受刑人犯附表編號1至4所示之罪分係施用第二級毒
    品罪，罪質相似，是戕害自己身體健康，對他人尚未造成實
    質侵害，另附表編號5之過失傷害罪及編號6之加重竊盜罪則
    與上開編號1至4之罪類型不同，責任非難之重複程度較低，
    再酌以附表所示各罪之犯罪時間、行為次數、各罪彼此間之
    關聯性，及受刑人犯數罪所反應出的人格特性、對其施以矯
    正之必要性等情，就其所犯附表所示各罪為整體非難評價，
    定如主文所示之應執行刑。又受刑人所犯附表編號1至5所示
    之罪雖係處得易科罰金之刑，然因與附表編號6所示之罪判
    處不得易科罰金之刑合併定其應執行刑，自亦無庸為易科罰
    金折算標準之記載。至附表編號1至5所示之罪，受刑人業已
    執行完畢乙情，有前開本院被告前案紀錄表可稽，惟此部分
    既與附表編號6所示之罪合於數罪併罰之要件，揆諸前揭說
    明，其數罪併罰所定應執行之刑尚未執行完畢，仍應就附表
    編號1至6所示之罪合併定其應執行之刑，僅係檢察官就已執
    行之部分，於換發執行指揮書時，予以扣除，附此敘明。
據上論斷，應依刑事訴訟法第477條第1項，刑法第50條第2項、
第53條、第51條第5款，裁定如主文。
中　　華　　民　　國　　109 　年　　12　　月　　8 　　日
                  刑事第七庭    審判長法　官  孫惠琳
　　　　　　　　　　　　　　　　　　　法　官  張育彰
　　　　　　　　　　　　　　　　　　　法　官  王惟琪
以上正本證明與原本無異。
不得抗告。
                                      書記官  呂修毅
中　　華　　民　　國　　109 　年　　12　　月　　8 　　日
附表：
編號  1 2 3 罪名  毒品危害防制條例 毒品危害防制條例 毒品危害防制條例 宣告刑  有期徒刑4月 有期徒刑2月 有期徒刑2月 犯罪日期  108/06/01 107/07/26 107/07/26 偵查(自訴) 機關年度案號  基隆地檢108 年度偵字第3037號 基隆地檢108 年度撤緩偵字第54號 基隆地檢108 年度撤緩偵字第54號 最後 事實審 法院 基隆地院 基隆地院 基隆地院  案號 108年度易字第303號 109年度基簡字第177號  109年度基簡字第177號   判決日期 108/12/20 109/02/27 109/02/27 確定 判決  法院 基隆地院 基隆地院 基隆地院  案號 108年度易字第303號 109年度基簡字第177號  109年度基簡字第177號   判決 確定日期 109/01/06 109/03/30 109/03/30 是否得為易科罰金之案件  是 是 是 備註  基隆地檢109年度執字第1180號 基隆地檢109年度執字第1097號 基隆地檢109年度執字第1097號    編號2至4經原審定應執行刑為有期徒刑4月    編號1至5經基隆地院109年度聲字第716號裁定應執行有期徒刑9月(109年執更740號易科罰金執畢)   

編號  4 5 6 罪名  毒品危害防制條例 非駕駛業務過失傷害 竊盜 宣告刑  有期徒刑2月 有期徒刑2月 有期徒刑8月 犯罪日期  107/07/26 107/11/26 108/02/28 偵查(自訴) 機關年度案號  基隆地檢108 年度撤緩偵字第54號 基隆地檢108 年度偵字第4607號 基隆地檢108年度毒偵字第1258號 最後 事實審 法院 基隆地院 基隆地院 本院  案號 109年度基簡字第177號  109年度基交簡字第107號 109年度上易字第982號  判決日期 109/02/27 109/03/06 109/08/19 確定 判決  法院 基隆地院 基隆地院 本院  案號 109年度基簡字第177號  109年度基交簡字第107號 109年度上易字第982號  判決 確定日期 109/03/30 109/05/29 109/08/19 是否得為易科罰金之案件  是 是 否 備註  基隆地檢109年度執字第1097號 基隆地檢109年度執字第1550號 基隆地檢109年度執字第2357號   編號2至4經原審定應執行刑為有期徒刑4月     編號1至5經基隆地院109年度聲字第716號裁定應執行有期徒刑9月(109年執更740號易科罰金執畢)